臺灣桃園地方法院交通事件裁定　　　　 93年度交聲字第638號
原處分機關　交通部公路總局新竹區監理所中壢監理站
異　議　人　莊文獻　男　42歲（民國51年9 月26日生）
即受處分人
　　　　　　　　　　樓之3
上列受處分人因違反道路交通管理處罰條例事件，對交通部公路
總局新竹區監理所中壢監理站民國93年12月20日壢監裁字第裁53
－KAD208298 號違反道路交通管理事件裁決書，聲明異議，本院
裁定如下：
    主  文
異議駁回。
    理  由
一、聲明異議意旨略以：如附件異議狀所載。
二、按汽車行駛至設有號誌管制之交岔路口，其行進、轉彎，應
    遵守燈光號誌或交通警察之指示。道路交通安全規則第102
    條第1 項第1 款定有明文。又汽車駕駛人，行經有燈光號誌
    管制之交岔路口闖紅燈者，處新臺幣1800以上5400元以下罰
    鍰，道路交通管理處罰條例第53條亦定有明文。
三、經查：異議人莊文獻於93年9 月25日上午10時25分許，駕駛
    車牌號碼5F－3498號自小客車，至台南縣斗六市○○路、大
    學路口之中油加油站加油完畢，自該加油站文化路出口處之
    設有三色管制號誌路口違規紅燈右轉，為雲林縣警察局交通
    警察隊值勤員警當場攔停舉發，並填具（92）雲警交字第KA
    D208298 號舉發違反道路交通管理事件通知單，惟異議人當
    場拒絕簽收上開違規通知單而未簽（業經舉發警員註記於違
　　規單上），經舉發機關將上開違規通知單逕行移送，經交通
　  部公路總局新竹區監理所中壢監理站於93年12月20日據以開
    具壢監裁字第裁53－KAD208298 號違反道路交通管理事件裁
    決書等各節，有前開舉發違反道路交通管理事件通知單、違
    反道路交通管理事件裁決書各乙份附卷可稽，異議人亦不否
    認其有於右開時地駕駛上開車輛經警以行經有燈光號誌之交
    岔路口闖紅燈事由舉發之情，有卷附異議狀可參。異議人雖
    辯稱：伊加油完後由加油站出口出來50公尺後，被交警攔截
    ，並開單告發，伊說該十字路口是多時相燈號誌，伊並未直
    接通過，且多部車均由此出口出去，交警均不聽伊解釋云云
    。惟查，前述台南縣斗六市○○路中油加油站岔路係屬車流
    繁雜且易於肇事之岔路口，並考量大學路右轉文化路來車與
    中油加油站出口處之行車避免肇事，而特於該出口處設置三
    色管制號誌一節，有雲林縣警察局93年12月16日雲警交字第
    093001 2865 號函文在卷可憑，換言之，台南縣斗六市○○
    路、大學路交岔路口之中油加油站附近，除在文化路、大學
    路交岔路口設有燈光號誌管制外，另在該交岔路口加油站之
    文化路出口處並設置有三色管制號誌，以避免大學路右轉文
    化路之車輛與該加油站文化路出口處之行車發生肇事（即文
    化路、大學路交岔路口、中油加油站文化路出口處各設有燈
    光號誌管制車輛）。而本件舉發員警係舉發異議人駕車在前
    述中油加油站文化路出口處之管制號誌闖紅燈，此由卷附舉
    發違反道路交通管理事件通知單上「違規地點」欄係記載「
    斗六市○○○○路口中油加油站口」，及違反道路交通管理
    事件裁決書之「違規地點」欄係記載「斗六市○○路口中油
    加油站」即明，異議人誤認原舉發機關係以異議人車輛在大
    學路右轉文化路口時闖紅燈云云，已有所誤。再者，異議人
    於前開舉發時地，經警攔停舉發有「闖紅燈」之事實，復經
    原舉發機關查明屬實，有前述雲林縣警察局93年12月16日雲
    警交字第0930012865號函文附卷可考，且稽之原舉發機關係
    執行交通勤務之公務員，其具有判斷此類交通違規行為之專
    業能力及經驗至屬無疑，衡情應無誤判之可能，且為達其維
    護交通秩序、安全之行政目的而依法執行公權力，其與異議
    人又素不相識，自亦無誣指異議人違規之必要，此外復查無
    何證據足資證明本件舉發員警有捏造事實違法取締之情事，
    異議人空言質疑員警私自認定伊違規云云，自無可採。綜上
    所述，異議人前開違規事實，已堪認定。從而，原裁決機關
    以上述理由爰引前揭法條之規定，裁處異議人新台幣2700
    元之罰鍰，並依同條例第63條第1 項記違規點數3 點，核無
    不合。異議人猶執前詞，任意指摘原處分不當，非有理由，
    應予駁回。
三、依道路交通管理處罰條例第87條第2 項、道路交通案件處理
    辦法第19條，裁定如主文。
中　　華　　民　　國　　94　　年　　3 　　月　　31　　日
                  臺灣桃園地方法院交通法庭
                      法  官  林惠霞
以上正本證明與原本無異。
如不服本裁定，應於裁定送達後5日內向本院提出抗告狀。
                      書記官  陳恩如
中　　華　　民　　國　　94　　年　　3 　　月　　31　　日
